臺灣臺北地方法院民事判決             100年度訴字第3787號
原      告  臺灣新光商業銀行股份有限公司
法定代理人  李增昌
訴訟代理人  陳亭如
被      告  陳榮源暨私立時代美語會話補習班
被      告  陳麗春
訴訟代理人  陳榮源
上列當事人間清償借款事件，本院於中華民國100年9月27日言詞
辯論終結，判決如下：
    主      文
被告應連帶給付原告新臺幣壹佰肆拾壹萬陸仟參佰捌拾參元，及
自民國九十六年六月二十四日起至清償日止，按年息百分之十計
算之利息，並自民國九十六年七月二十五日起至清償日止，其逾
期清償六個月內，按上開利率百分之十，逾期超過六個月者，按
上開利率百分之二十計算之違約金。
訴訟費用由被告連帶負擔。
本判決於原告以新臺幣肆拾柒萬貳仟壹佰貳拾捌元為供被告擔保
後，得假執行。
    事實及理由
甲、程序方面：
    按當事人得以合意定第一審管轄法院，但以關於由一定法律
    關係而生之訴訟為限，前項合意，應以文書為之，民事訴訟
    法第24條定有明文。經查，本件被告住所地雖非屬本院管轄
    ，惟依兩造所簽訂之授信約定書第26條約定，合意以本院為
    第一審管轄法院，是本院就本件訴訟應有管轄權。
乙、實體方面：
一、原告主張略以：
  (一)誠泰商業銀行股份有限公司（以下簡稱「誠泰銀行」）與臺
    灣新光商業銀行（以下簡稱「新光銀行」）經行政院金融監
    督管理委員會於民國94年11月7日以金管銀(六)字0940028893
    號函，核准自94年12月31日起合併，誠泰銀行為存續銀行，
    並更名為臺灣新光商業銀行股份有限公司即原告。被告陳榮
    源暨私立時代美語會話補習班於94年10月18日以被告陳麗春
    為連帶保證人，與誠泰銀行簽訂連帶保證書，約定總授信額
    度在新臺幣（下同）200萬元範圍內，與誠泰銀行簽訂授信
    約定書為往來，就對被告陳榮源暨私立時代美語會話補習班
    所負債務負連帶清償責任。嗣被告陳榮源暨私立時代美語會
    話補習班於94年10月18日，向原告借款200萬元，約定借款
    期間自94年10月24日起至97年10月24日止，利息按年利率10
    %計算，以每1個月為1期，如一次未按期攤還本息時，即視
    為全部到期，喪失期限利益，逾期在6個月以內者，並應按
    上開利率10%，超過6個月者，按上開利率20%計付違約金。
    詎被告陳榮源暨私立時代美語會話補習班自96年6月24日起
    即未依約繳付本息，依上開約定，全部借款應視為到期，迄
    今共積欠本金1,416,383元及利息、違約金未清償，迭經催
    討無效。被告陳麗春為連帶保證人，亦應負連帶清償債任。
    爰依消費借貸及連帶保證之法律關係，提起本件訴訟等情。
  (二)並聲明：
  1.被告應連帶給付原告1,416,383元，及自96年6月24日起至清
    償日止，按年息10% 計算之利息，並自96年7月25日起至清
    償日止，其逾期清償6個月內，按上開利率10%，逾其超過6
    個月者，按上開利率20%計算之違約金。
  2.原告願供擔保，請准宣告假執行。
二、被告陳榮源暨私立時代美語會話補習班、陳麗春則辯以：
    就被告陳榮源暨私立時代美語會話補習班及陳麗春積欠原告
    上開債務等情均不爭執等語。
三、經查，原告主張之事實，業據其提出授信約定書、本票、連
    帶保證書、行政院金融監督管理委員會94年11月7日金管銀
    (六)字0940028893號函影本各1件為證，核屬相符。被告陳榮
    源暨私立時代美語會話補習班、陳麗春就積欠原告前揭款項
    一節，自認而不爭執（見本院卷100年9月27日言詞辯論筆錄
    ），依民事訴訟法第280條第1項前段之規定，堪信原告主張
    為真實。從而，原告依消費借貸及連帶保證之法律關係請求
    被告應連帶給付原告1,416,383元，及自96年6月24日起至清
    償日止，按年息10%計算之利息，並自96年7月25日起至清償
    日止，其逾期清償6個月內，按上開利率10%，逾期超過6 個
    月者，按上開利率20%計算之違約金，為有理由，應予准許
    。
四、原告陳明願供擔保，請求准予宣告假執行，經核無不合，爰
    酌定相當之擔保金額，予以准許。
五、本件事證已臻明確，兩造其餘攻擊、防禦方法及所為之立證
    ，經核與判決之結果不生影響，毋庸逐一論述，併予敘明。
六、據上論結，原告之訴有理由，爰依民事訴訟法第85條第2項
    、第390條第2項，判決如主文。
中    華    民    國   100    年    9     月    30    日
                  民事第五庭  法  官  郭顏毓
以上正本係照原本作成。
如對本判決上訴，須於判決送達後20日內向本院提出上訴狀。如
委任律師提起上訴者，應一併繳納上訴審裁判費。
中    華    民    國   100    年    9     月    30    日
                              書記官  林政彬